【裁判字號】    90,附民,312
【裁判日期】    900803
【裁判案由】    請求損害賠償
【裁判全文】
臺灣臺中地方法院刑事附帶民事訴訟判決              九十年度附民字第三一二號
    原      告  乙○○○家管理委員會
    法定代理人  游美英
    被      告  甲○○
右列被告因民國九十年度訴字第八八○號業務侵占案件，經原告提起附帶民事訴訟，
請求損害賠償事件，本院判決如左︰
    主  文
被告應給付原告新台幣伍佰柒拾捌萬玖仟貳佰玖拾伍元，及自民國九十年七月六日起
，至清償日止，按週年利率百分之五計算之利息。
本判決得假執行。
    事  實
甲、原告方面：
  一、聲明：如主文所示。
  二、陳述：被告甲○○自民國八十六年十月間起，至八十九年十一月間止，受僱於
      原告，擔任會計人員，負責原告所屬社區住戶繳交管理費及停車費之代收及管
      理事宜，為從事業務之人，其竟基於意圖為自己不法所有之概括犯意，自八十
      七年一月間起，至八十九年九月間止，將其所代收之上開管理費及停車費等款
      項，連續多次變易持有為所有，而予以侵占入己，合計侵占原告所管理之財產
      新台幣（下同）五百七十八萬九千二百九十五元。被告甲○○上開犯行，業經
      檢察官提起公訴在案。被告甲○○不法侵害原告之財產權，依侵權行為之法律
      關係，對原告應負賠償責任，為此提起本件刑事附帶民事訴訟。
  三、證據：援引九十年度訴字第八八○號業務侵占刑事案件相關卷證。
乙、被告方面：
  一、聲明：同意原告之請求。
  二、陳述：被告確有侵占原告財物之事實。
  三、證據：援引九十年度訴字第八八○號業務侵占刑事案件相關卷證。
    理  由
甲、得心證之理由：本件原告主張：被告甲○○自民國八十六年十月間起，至八十九
    年十一月間止，受僱於原告，擔任會計人員，負責原告所管理之社區住戶所繳交
    之管理費及停車費之代收及管理事宜，為從事業務之人，竟基於意圖為自己不法
    所有之概括犯意，自八十七年一月間起，至八十九年九月間止，以將其所代收之
    上述管理費及停車費等款項，連續變易持有為所有而予以侵吞入己，合計侵占原
    告所管理之財產五百七十八萬九千二百九十五元一節。除據檢察官提起公訴外（
    九十年度偵字第一三二五號、第三二三九號），並經本院以九十年度訴字第八八
    ○號刑事判決，判處被告甲○○罪刑在案，被告甲○○對原告上開請求，復為認
    諾，從而，原告基於侵權行為之損害賠償請求權，請求被告甲○○賠償新台幣伍
    佰柒拾捌萬玖仟貳佰玖拾伍元，及自民國九十年七月六日（即附帶民事訴訟起訴
    狀繕本送達之翌日）起，至清償日止，按週年利率百分之五計算之利息，為有理
    由，應予准許。
乙、假執行之宣告：本件係依被告認諾而被告敗訴之判決，依民事訴訟法第三百八十
    九條第一項第一款規定，應依職權宣告假執行。
據上論結，本件原告之訴，為有理由，依刑事訴訟法第五百零二條第二項、第四百九
十一條第十款、民事訴訟法第三百八十九條第一項第一款，判決如主文。
中      華      民      國    九十      年      八      月      三      日
                                臺灣臺中地方法院刑事第七庭
                  法  官  林  宗  成
一、右正本證明與原本無異。
二、對於本判決如不服，應於送達後十日內，向本院提出上訴狀。
                                    書記官
中      華      民      國    九十      年      八      月      六      日


司法院資訊處製作；財團法人民間司法改革基金會備份。
